臺灣高等法院刑事判決　　　　　　　　　　　　九十三年度上更(二)字第一七０號
　　上　訴　人　乙○○
　　即　被　告
　　指定辯護人　本院公設辯護人甲○○
右上訴人因違反麻醉藥品管理條例案件，不服臺灣板橋地方法院八十七年度訴字第五
六七號，中華民國八十八年六月十六日第一審判決（起訴案號：臺灣板橋地方法院檢
察署八十七年度偵字第一０九六號）提起上訴，本院判決後，經最高法院第二次發回
更審，本院判決如左：
    主  文
原判決撤銷。
乙○○連續非法販賣化學合成麻醉藥品，累犯，處有期徒刑伍年陸月。
扣案安非他命貳包（合計淨重陸拾柒點肆公克、包裝重壹點公克）均沒收。
    事  實
一、乙○○（綽號小哥，以下稱小哥者，即指被告乙○○）於民國（下同）八十二年
    十月二十九日，因煙毒罪及違反麻醉藥品管理條例，經臺灣臺北地方法院判處有
    期徒刑三年四月及六月，定應執行有期徒刑三年六月，在八十四年十二月三十日
    因縮短刑期假釋出獄，於八十六年三月八日縮刑期滿執行完畢。其明知安非他命
    業經行政院衛生署於七十九年十月九日以衛署藥字第九０四一四二號公告列入麻
    醉藥品管理條例第二條第四款所定化學合成麻醉藥品管理，不得非法販賣、持有
    ，竟基於意圖營利概括犯意，先後與綽號凱玲之丙○○（以下稱凱玲或丙○○或
    綽號凱玲之丙○○）以電話聯絡，約定買賣安非他命事宜，並於八十六年十一月
    三十日，以電話與綽號凱玲之丙○○電話約定以三十二公克安非他命新台幣（下
    同）五萬元之價格，販賣安非他命予丙○○，續基於相同概括犯意，於八十七年
    一月一日至三日，於臺北縣三重市○○○路六號十樓蝴蝶賓館（先後住於二三七
    室與二三二室），與綽號凱玲之丙○○以電話聯繫販賣安非他命，丙○○並前往
    看貨（安非他命），因丙○○準備購安非他命之金錢以及先回桃園，尚未交款購
    買，經警依據依法監聽電話所得，於一月三日下午四時許在蝴蝶賓館二三二室查
    獲，並於房間電視機上取出以浴巾包裹之安非他命二包（合計淨重六十七點三四
    公克、包裝重一點三公克，包裝為被告所有供犯罪所用之物）且扣押之。
二、案經臺北縣警察局蘆洲分局移送臺灣板橋地方法院檢察署檢察官偵查起訴。
    理  由
一、上訴人即被告乙○○經合法傳喚未到庭，被告乙○○在前之陳述，固坦承為警於
    其所住宿之蝴蝶賓館二三二室查獲二包安非他命等情，惟否認有非法販賣化學合
    成麻醉藥品犯行，辯稱略以：「二包安非他命係丁○○託妻張利那前往泛亞遊覽
    車公司所領取，並非伊所有，亦無非法販賣安非他命」、「只是要騙他（指丙○○）錢」云云。經查：
(一)、本案係由員警持臺灣板橋地方法院檢察署檢察官核發之監聽票，對（０二）00
    00000號及000000000號等電話執行通訊監察，由通話內容發現被
    告有與他人聯絡販賣安非他命之事宜，而循線於被告住宿之蝴蝶賓館查獲安非他
    命等情，有臺灣板橋地方法院檢察署八十六年十一月二十五日板檢金平八十六聲
    監字第六六七號及八十六年十二月二十七日板檢金平八十七聲監字第十八號通訊
    監察書各一紙暨臺北縣警察局蘆洲分局執行通訊監察案件譯文表在卷可按（偵卷
    第十一頁至第三十頁），被告對該監聽譯文亦認為真正（本院上訴卷第七九頁）
    ，而且承認錄音譯文所記載之過程（本院九十三年四月十二日筆錄第十二頁）；
    並有員警於被告所住宿之賓館房間所查獲放置電視機上以浴巾包裹之安非他命二
    包扣案可資佐證。該扣案二包結晶，經送請法務部調查局檢驗結果均係甲基安非
    他命，合計淨重六十七點三四公克，包裝重一點三公克，亦有該局八十八年十月
    五日（八八）陸字第八八０七一七九三號檢驗通知書一紙附卷可稽（原審卷二第
    八三頁）。
(二)、查獲之安非他命淨重六十七點三四公克，包裝重一點三公克，而被告曾於八十六
    年五月二十一日因吸用安非他命被查獲，扣得安非他命０點一二一公克，該案經
    原審判處有期徒刑六月，上訴後本院以八十六年度上易字第七０二九號判決上訴
    駁回，有該判決在卷可查，則依據被告曾被查獲吸用安非他前案與查獲數量及被
    告於本件所陳經濟艱苦等各情狀（原審卷二第二五六頁），依據經驗法則判斷，
    本件查扣之安非他命淨重六十七點三四公克，包裝重一點三公克，因為數量多，
    價格高昂，顯然並非僅供被告非法吸用。再被告乙○○曾基於概括犯意，自八十
    六年五月中旬某日起至同年月十九日止，先後多次在台北縣蘆洲鄉○○路一二一
    巷十五弄二號五樓頂樓居所，非法吸用安非他命，惟尚未成癮。嗣於八十六年五
    月二十一日凌晨一時許，為警在上址查獲，並扣得其所有之安非他命一包淨重０
    點二一公克（包裝重０點二六公克），該案經臺灣板橋地方法院於八十六年八月
    二十一日以八十六年度易字第四六六四號判決判處有期徒刑六月，被告上訴經本
    院於八十六年十二月二十二日以八十六年度上易字第七二九號刑事判決上訴駁
    回確定，此有該判決在卷可查，被告該次被查獲時僅僅查扣安非他命一包淨重０
    點二一公克，且未成癮，而依據卷附九十年三月五日法務部法醫研究所之函所載
    長期濫用安非他命者每日之吸用量約三公克，被告此次被查獲之安非他命二大包
    （合計淨重六七點三四公克、包裝重一點三公克），因被告尚未成癮，縱以每天
    需用三公克計算，仍需約二十餘天始能吸用完畢，如再以被告於八十六年因吸用
    安非他命被查獲之安非他命一包僅僅淨重０點二一公克換算，共可吸用三百二十
    次，即一年份之數量，則依據前開計算，並且以經驗法則判斷，本件被查獲之安
    非他命，顯然不是僅僅供被告吸用而已。
(三)、關於查獲之安非他命，被告於偵查初訊稱：「那是在賓館內找到的，可能是別人
    留下來的」（一０九六號偵卷第三八頁反面），而檢察官聲請羈押之原審訊問則
    稱：「那東西是阿祥叫我太太到泛亞遊覽車公司三重去領取的，該包東西厚厚的
    ，要問我太太張利那才知道一切原因」等語（原審聲羈二號卷第三頁反面），於
    原審改稱：「毒品是我太太跟我去泛亞遊覽車公司領回來的，是我太太被丁○○
    利用去領該毒品，是他打電話託我太太去領的，我們去領時不知道東西是毒品」
    等語（原審卷二第一０三頁），是其所辯解前後不一，顯然不可採信。而本件係
    經警合法聲請監聽票監聽電話（偵查卷第十一頁，錄音帶因警察重複使用已經消
    磁，警察局覆函附於原審卷第一二二頁，但被告與證人丙○○均認為錄音譯文正
    確，是縱無法取得錄音，仍無礙被告犯行之認定），監聽電話譯文有綽號小哥住
    所記事之電話為0000000號（偵卷第十九頁反面），綽號凱玲者並經由該
    電話與小哥相談交易安非他命價格（偵卷第二三頁反面、第二五頁反面），另外
    ，呼叫器0000000000號則為綽號小哥之呼叫器（偵卷第一一五頁），
    而電話0000000號與呼叫器0000000000號，被告於原審坦承為
    其所有（原審卷二第一０二頁），且監聽所得之二通電話號碼0000000號
    （偵卷第十八頁反面），監聽譯文記載為凱玲與小哥聯繫貨（安非他命）準備好
    沒有，約在統聯站交易，而該電話號碼0000000號，登記為白河醫院（原
    審卷二第一一七頁），該院復函被告與張利那均於八十五年七月住過院，被告亦
    坦承八十六年至八十七年其父親住過白河醫院（原審卷二第一０四頁），並在白
    河醫院打電話給丙○○（本院九十三年四月十二日筆錄第四頁），另外一通監聽
    譯文則為小哥與凱玲相談說現有三十二克安毒要以五萬元脫售兌現金（偵卷第二
    二頁），一月一日九時五十分之監聽譯文（偵查卷第二九頁），則為凱玲打00
    00000號電話轉二三七號，找小哥問帶幾件（安非他命），小哥說只帶一分
    （份）半的貨（小哥在賓館）（偵卷第二九頁），該0000000號電話登記
    為臺北縣三重市○○○路六號十樓蝴蝶賓館（電信局函見原審卷二第二一頁），
    凱玲旋打同一電話約小哥待會兒去試試貨（偵卷第二九頁反面），一月二日十二
    時三十分，凱玲先打0000000號電話轉二三七號，找小哥問要住多久，小
    哥稱要換房間，不久凱玲又打0000000號電話轉二三二號，稱錢會準備好
    ，有事情先回桃園，小哥稱換房間（偵卷第三十頁反面），而前開蝴蝶賓館總機
    電話0000000號電話轉分機二三七號或二三二號，依據經驗法則判斷，即
    為賓館之房間號碼，警方依據監聽電話之結果，旋即於八十七年一月二日下午四
    時許在臺北縣三重市○○○路六號十樓蝴蝶賓館二三二室，查獲本件安非他命，
    是依據前述法定程序所取得之證據，顯示被告即為電話監聽資料之「小哥」，且
    係攜帶安非他命前來販賣於凱玲，並無其辯解之前述各詞，再參以該扣案之安非
    他命達淨重六十七點三四公克，市價不菲，足證被告係意圖營利而販入該二大包
    安非他命。
(四)、被告於警訊初訊稱：「不知查獲之安非他命為何人所有，且係供自行吸用解癮」
    （偵查卷第五頁反面），於偵查改稱：「安非他命或係他人所遺留」（偵查卷第
    三八頁反面），於原審先辯稱：「係罹患精神病之配偶張利那遭丁○○所利用而
    前去領取，不知所領取之物係安非他命，因氣憤丁○○之所為，隨手置於電視機
    臺上，倘知係安非他命，不可能不予藏匿」（原審卷二第一七一頁），繼改稱：
    「遭警查獲前一日，丁○○撥打電話詢問配偶之年籍、住址，稱將寄一包資料北
    上，張利那遂於八十七年一月二日下午六時許前去領取，迨返回賓館打開，始知
    係安非他命，擬向丁○○告貸，丁○○於同日晚間抵蝴蝶賓館，持一只勞力士手
    錶作為酬庸，並以浴巾包裹安非他命置於電視機上，迄為警查獲，始知悉係安非
    他命」等語（原審卷二第二四一頁、第二四二頁），前後所陳矛盾，足徵其係推
    諉，且與前述合法監聽資料所得，確認其即為與凱玲電話聯繫販賣安非他命之小
    哥之證據不合（偵查卷第二九頁、第三十頁），更且監聽譯文之中，並無丁○○
    囑被告或被告之妻領取安非他命之記載，是被告辯稱受丁○○所利用等詞，並非
    可採。
(五)、而證人丁○○於原審及本院先後二次訊問時證稱：「與張利那並不熟稔，不可能
    囑其前去領取價值不菲之安非他命」、「他（指被告）說他被抓到，是我報警的
    ，所以硬要說是我給他的」等語（原審卷二第二二二頁、本院上訴卷第五三頁、
    本院九十三年四月十二日筆錄），是被告改稱丁○○以浴巾包裹安非他命置於電
    視機上等詞，並非可採。況該二包安非他命如確係證人丁○○囑被告配偶前去領
    回，則證人丁○○尤無逕行離開賓館而未取走之理。且被告所為此項辯解，與合
    法監聽紀錄顯示被告投宿於被查獲之賓館第二三七號房間（次日再換房間到被查
    獲之第二三二號房間），並且與凱玲電話確認看貨（安非他命），以及凱玲準備
    錢之具體事實證據不合，被告此部分之辯解並不可採信，至於被告雖要求與丁○○對質，但查，丁○○已經先後於法院具結後為明確陳述，且九十三年四月十二
    日更準時到庭，於訊問完畢等候被告未到後請回，被告遲至十時十分始到庭，且
    訊問人證有無與被告對質之必要，在審理事實之法院有自由斟酌之權（二十八年
    上字第二九七五號判例），本件依據合法監聽之證據以及證人綽號凱玲之丙○○
    之證述，已經足以明確證明被告連續販賣安非他命，至於被告被查獲之安非他命
    自何處取得，與被告涉及之販賣安非他命犯行無關連性，是並無必要令丁○○與
    被告對質，至於被告辯稱：「該二包安非他命係丁○○託妻張利那前往泛亞遊覽
    車公司所領取，並非伊所有」云云，與其販賣安非他命犯行無關，並與查獲之具
    體事實證據不合，不足採信。
(六)、證人即被告之妻張利那於原審及本院前審調查時，雖證稱：「該安非他命乃其受
    綽號阿祥之友人所託前去取回，被告亦不知係何物，返抵賓館未及五分鐘，阿祥
    前來將該物取至廁所，出來後以浴巾包裹放置電視機上，警察旋即進入，指稱該
    物係被告所有」等語（原審卷二第二五二頁、本院上訴卷第六六頁），但與其於
    警訊所稱不知安非他命為何人所有及來源等情不合（偵查卷第七頁、第八頁），
    且證人張利那若不知所領取之物係毒品，何須囑阿祥迅速取走，亦與被告於原審
    所稱張利那返抵賓館打開始知係安非他命云云不符，又證人張利那證詞，亦與前
    述合法監聽之證據所示不合，則證人張利那之證詞因與事實證據不合，顯係迴護
    被告之詞，亦不足採信。
(七)、使用000000000號電話與小哥即被告聯絡者（偵卷第七六頁），被告稱
    其綽號為凱玲，而000000000號行動電話之租用人為丙○○（原審卷二
    二第三一頁），被告認為證人丙○○即綽號凱玲者，並且聲請傳喚證人丙○○以
    證明係想騙丙○○金錢，並非要販賣毒品等情，但因被告確有以電話與丙○○聯
    絡買賣安非他命事宜有如前述之合法監聽資料，是其販賣安他命犯行相當明確，
　　並非被告所辯解要騙丙○○金錢，且經逐字朗讀偵查卷第十四頁至第三十頁，關
  　於凱玲與小哥（即被告）之販賣安非他命對話記載並且提示予證人丙○○（本院
    九十三年四月十二日筆錄第五頁），證人丙○○陳述：「你唸的都對，我都承認
    」、「（十一月三十日電話監聽中，有三十二公克要賣五萬元，要兌現金，是否
    有這回事，有沒有交付東西給你？）有，電話紀錄中有的，我有拿到三十二公克
    ，我有付了五萬元」（同上筆錄第七頁最後一行），被告雖一度否認，但經再次
    詢問被告關於監聽紀錄有無意見，被告稱：「有這些過程」（同上筆錄第十二頁
    第十一行），足見被告確實曾經以五萬元代價販賣三十二公克安非他命給丙○○
    ，且於被查之前，與丙○○約定販賣安非他命，丙○○並前往看貨（安非他命，
    本院九十三年四月十二日筆錄第六頁第八行，丙○○之陳述），是本件被告連續
    販賣安非他命給丙○○之事實證據相當明確，至於被告雖辯解要騙丙○○，但詳
    細閱讀全部監聽譯文，並無任何關於行騙之記載，反而證人丙○○明確陳稱以五
    萬元向被告購買三十二公克安非他命，則丙○○既明確稱此事，即無被告所辯解
    之行騙之情事。
(八)、按「販賣毒品行為，雖不以販入之後復行賣出為要件，祇要以營利為目的，將毒
    品販入，其犯罪即為完成（九十二年度台上字第一二七五號判決）」、「毒品危
　　害防制條例第四條第一、二項所謂販賣行為，不以販入後復行賣出為必要，祇要
  　以營利意思之為目的，而有販入或賣出二者其一之行為，即足構成；行為人持有
    第一級或第二級毒品，有以主觀上營利售賣意圖而販入第一級或第二級毒品，其
    雖未及賣出，仍應論以販賣第一級或第二級毒品罪既遂罪責（九十年度台上字第
    一八九八號判決）」、「所謂販賣行為，並不以販入之後復行賣出為要件，祇要
　　以營利為目的，將化學合成麻醉藥品購入或賣出，有一於此，其犯罪即為完成（
  　八十二年度台上字第五六六二號判決）」。依據合法監聽之資料，被告在十一月
　　三十日與凱玲之對話，明確稱現有三十二公克安非他命，要以五萬元脫售兌現金
  　出去（偵卷第二二頁反面），依據此證據亦足以證明本件被告係以意圖營利之犯
    意販入安非他命後販售圖利，而本件因被告否認販賣安非他命，因此認定事實之
    證據，係以此次查獲之安非他命物證與合法監聽資料與證人丙○○之明確證述，
    認定被告確以販賣安非他命之意思販入安非他命，約定凱玲看貨付錢交易，是依
    據上開判決意旨，其被查獲時之狀態，雖尚未賣出，但仍應認定為販賣安非他命
    既遂。至於被告販賣本件安非他命是否意圖營利，經查，本件被告否認犯罪，是
    即無從查知被告係以何種價格購入安非他命再販售，但依據經驗法則判斷，販賣
    毒品重罪應為有毒品案件前案之被告所明知，被告與丙○○並無特別關係，並無
    為其甘冒風險涉犯重罪之理（九十年度台上字第三三三二號、八十四年度台上字
    第一二二九號判決參照），且從偵查卷第二十二頁記載之監聽譯文，被告將三十
    二公克要以五萬元脫售兌現金出去，顯見其係出售獲利，是其確有營利之意思甚
    明。
(九)、綜上，本件事證明確，被告所辯為卸責之詞，不足採信，其犯行洵堪認定。
二、論罪科刑部分：
(一)、按刑事販賣罪之完成，與民事買賣契約成立，二者概念不同，民事買賣雙方就買
    賣標的物與價金等買賣要件意思表示一致成立，然刑事販賣行為，則須以營利為
    目的，將標的物販入或賣出，有一於此，其犯罪行為始為完成。又安非他命業經
    行政院衛生署於七十九年十月九日以衛署藥字第九０四一四二號公告，將安非他
    命列入麻醉藥品管理條例第二條第四款所定化學合成麻醉藥品管理，不得非法持
    有、販賣，而被告乙○○於八十二年十月二十九日，因煙毒罪及違反麻醉藥品管
　　理條例，經臺灣臺北地方法院判處有期徒刑三年四月及六月，定應執行有期徒刑
  　三年六月，在八十四年十二月三十日因縮短刑期假釋出獄，於八十六年三月八日
    縮刑期滿執行完畢，有被告全國前案紀錄表在卷可查，則被告顯然明知安非他命
    業經行政院衛生署於七十九年十月九日以衛署藥字第九０四一四二號公告列入麻
    醉藥品管理條例第二條第四款所定化學合成麻醉藥品管理，不得非法持有、販賣
    ，被告意圖營利而販入安非他命，雖未及販出，仍應依販賣既遂罪論處。
(二)、被告行為後，毒品危害防制條例已於八十七年五月二十日公布，於同年月二十二
    日生效，該條例第二條第二項第二款將安非他命列為第二級毒品，販賣第二級毒
    品者，同條例第四條第二項規定「處無期徒刑或七年以上有期徒刑，得併科新臺
    幣七百萬元以下罰金」，而被告行為時之麻醉藥品管理條例第十三條之一第二項
    第一款之非法販賣化學合成麻醉藥品罪之法定刑為「處五年以上有期徒刑，得併
    科五萬元以下罰金」，比較新舊法結果，以麻醉藥品管理條例第十三條之一第二
    項第一款之法定刑較輕，而有利於被告，依刑法第二條第一項但書之規定，應適
    用有利於被告之行為時法。
(三)、核被告所為，係犯麻醉藥品管理條例第十三條之一第二項第一款之非法販賣化學
    合成麻醉藥品罪，被告非法持有麻醉藥品安非他命之低度行為為販賣安非他命之
    高度行為所吸收不另論罪。公訴意旨於起訴事實及證據並所犯法條欄均認被告販
    賣安非他命，惟卻引用同條例第十三條之一第三項、第二項第一款之販賣未遂法
    條，起訴法條尚有未洽，應變更起訴法條為販賣安非他命既遂。被告先後二次販
    賣安非他命行為，時間緊接，犯罪構成要件相同，顯係基於概括犯意為之，為連
    續犯，應依法加重其刑，被告於八十二年十月二十九日，因煙毒罪及違反麻醉藥
    品管理條例，經臺灣臺北地方法院判處有期徒刑三年四月及六月，定應執行有期
    徒刑三年六月，於八十三年三月四日判決確定，在八十四年十二月三十日因縮短
    刑期假釋出獄，於八十六年三月八日縮刑期滿執行完畢，此有被告全國前案紀錄
    表在卷可憑，其受有期徒刑之執行完畢後，五年以內再犯有期徒刑以上之本罪，
    為累犯，應依刑法第四十七條之規定加重其刑，並遞加重之。
(四)、原審以被告罪證明確予以論罪科刑，固非無見，惟查：被告係連續非法販賣化學
    合成麻醉藥品既遂，原判決認被告係非法販賣化學合成麻醉藥品未遂，自有未合
    ，被告上訴否認犯罪，雖無理由，然原判決既有可議，應予撤銷改判。爰審酌被
    告犯罪之動機、目的、手段，第一次販賣安非他命三十二公克，第二次販入安非
    他命淨重六十七點三四公克，尚未販出，其所生危害，否認犯行之態度，及其須
    負擔家計與其家庭狀況，曾經有違反麻醉藥品管理條例前案仍再犯等一切情狀，
    量處有期徒刑伍年陸月。扣案之安非他命二大包（淨重六十七點三四公克、包裝
    重一點三公克）與包裝，分別係違禁物與供犯罪所用之物且屬於被告所有，應分
    別依刑法第三十八條第一項第一款、第二款規定宣告沒收。至於證人丙○○雖稱
    ：「被告當時父親生病，老婆也有問題，很可憐」等語，但查，本件被告所為係
    明知毒品並販賣毒品安非他命，且犯罪後面對合法監聽明確證據，仍一再否認犯
    行，而此部分均列入審酌量刑依據，至於其家庭狀況如何並非刑法第五十九條之
    範圍，亦不得據之為上訴第三審理由（五十一年度台上字第八九九號判例、七十
    四年台上字第五二三六號判例），併此敘明。
三、不另為無罪諭知部分：
(一)、公訴意旨另以：被告除前述認定之販賣安非他命犯行以外，尚且基於非法販賣安
    非他命之概括犯意，自八十六年十月十九日起至八十七年一月一日止，先後多次
    販賣安非他命予不特定之凱玲等人，因認被告另涉有非法販賣化學合成麻醉藥品
    未遂罪嫌。
(二)、按犯罪事實應依證據認定之，無證據不得推定其犯罪事實；又不能證明被告犯罪
    者，應諭知無罪之判決，刑事訴訟法第一百五十四條、第三百零一條第一項分別
    定有明文。又事實之認定，應憑證據，如未能發現相當證據，或證據不足以證明
    ，自不能以推測或擬制之方法，為裁判基礎（最高法院四十年臺上字第八六號判
    例意旨參照）。再者，認定被告有罪之事實，應憑證據，如未能發現相當之證據
    ，或證據不足以證明，自不能以推測或擬制之方法，以為裁判之基礎；且認定事
    實所憑之證據，其為訴訟上之證明，須達於通常一般人均不致有懷疑，而得確信
    其為事實之程度者，始得據為有罪之認定，倘其證明尚未達到此一程度而有合理
    之懷疑存在時，尚難為有罪之認定基礎；另苟積極證據不足以為不利於被告事實
    之認定，即應為有利於被告之認定，更不必有何有利之證據，最高法院三十年上
    字第八一六號、四十年臺上字第八六號、七十六年臺上字第四九八六號判例分別
    揭有上旨，足資參酌。為貫徹無罪推定原則，檢察官對於被告之犯罪事實，應負
　　實質舉證責任。刑事訴訟法修正後第一百六十一條（下稱本法第一百六十一條）
  　第一項規定「檢察官就被告犯罪事實，應負舉證責任，並指出證明之方法」，明
    訂檢察官舉證責任之內涵，除應盡「提出證據」之形式舉證責任（參照本法修正
    前增訂第一百六十三條之立法理由謂「如認檢察官有舉證責任，但其舉證，仍以
    使法院得有合理的可疑之程度為已足，如檢察官提出之證據，已足使法院得有合
    理的可疑，其形式的舉證責任已盡」）外，尚應「指出其證明之方法」，用以說
    服法院，使法官「確信」被告犯罪構成事實之存在。此「指出其證明之方法」，
  　應包括指出調查之途徑，與待證事實之關聯及證據之證明力等事項。同條第二、
    三、四項，乃新增法院對起訴之審查機制及裁定駁回起訴之效力，以有效督促檢
    察官善盡實質舉證責任，藉免濫行起訴。刑事訴訟法修正後第一百六十三條（下
    稱本法第一百六十三條）釐訂法院與檢察官調查證據責任之分際，一方面揭櫫當
    事人調查證據主導權之大原則，並充分保障當事人於調查證據時，訊問證人、鑑
    定人或被告之權利（同條第一項）；另一方面例外規定法院「得」及「應」依職
    權調查證據之補充性，必待當事人舉證不足時，法院始自動依職權介入調查，以
    發見真實（同條第二項）；再增訂法院依職權調查證據前，應踐行令當事人陳述
    意見之程序（同條第三項），以貫徹尊重當事人查證之主導意見，確保法院補充
    介入之超然、中立。
(三)、經查，被告否認有此部分犯行，且依卷附被告與綽號凱玲即丙○○二人以電話談
    論買賣安非他命之證據，僅能明確整理出前述二次販賣安非他命犯行，公訴意旨
    又未明確指出凱玲等人之購買毒品者姓名、住所，以供調查，亦未提出被告於前
    開期間多次非法販賣安非他命予不特定之凱玲等人之證據，是尚難僅以被告與凱
    玲間之其他監聽對話譯文，遽而認定被告有販賣安非他命予不特定之凱玲等人之
    犯行。此外，復查無其他積極證據足資證明被告有此部分犯行，惟公訴意旨認被
    告此部分罪嫌與前開論罪科刑部分間，有連續犯之裁判上一罪關係，爰不另為無
    罪諭知。
四、上訴人即被告經合法傳喚無正當之理由不到庭，有送達證書在卷可稽，爰不待其
    陳述，逕行判決，併此敘明。
據上論斷，應依刑事訴訟法第三百六十九條第一項前段、第三百七十一條、第三百六
十四條、第三百條、第二百九十九條第一項前段，麻醉藥品管理條例第十三條之一第
二項第一款，刑法第二條第一項但書、第十一條前段、第五十六條、第四十七條、第
三十八條第一項第一款、第二款，判決如主文。
本案經檢察官朱家崎到庭執行職務
中　　　華　　　民　　　國　　九十三　　年　　　四　　　月　　二十八　　日
                              臺灣高等法院刑事第七庭
                                  審判長法  官 吳 啟 民
                                        法  官 林 瑞 斌
                                        法  官 施 俊 堯
右正本證明與原本無異。
如不服本判決，應於收受送達後十日內向本院提出上訴書狀，其未敘述上訴之理由者
並得於提起上訴後十日內向本院補提理由書（均須按他造當事人之人數附繕本）。
                                        書記官 陳 彥 蕖
中　　　華　　　民　　　國　　九十三　　年　　　四　　　月　　二十八　　日
附錄：本案論罪科刑法條全文
麻醉藥品管制條例第十三條之一
違反前條之規定，其屬於第二條第一款至第三款之麻醉藥品者，應分別依法處罰。
違反前條之規定，其屬於第二條第四款之麻醉藥品者，依左列規定處罰：
一、非法輸入、製造、運輸、販賣者，處五年以上有期徒刑，得併科五萬元以下罰金
    。
二、意圖販賣而非法持有者，處三年以上十年以下有期徒刑，得併科三萬元以下罰金
    。
三、意圖營利而非法為人施行者，處五年以下有期徒刑，得併科二萬元以下罰金。
四、非法施打、吸用者，處三年以下有期徒刑、拘役或一萬元以下罰金。
五、非法持有者，處二年以下有期徒刑、拘役或五千元以下罰金。
前項第一款之未遂犯罰之。
犯第二項第四款之罪有癮者，應由審判機關先行指定相當處所勒戒。經勒戒斷癮後再
犯者，加重本刑至三分之二。
